hr-HR: Sorta karambole: Arkin; B-10; Belimbing; Fwang Tung; Giant Siam; Kamaranga; Longkong; Maha; Thai Knight; Ostalo
ro-RO: Soi de carambola: Arkin; B-10; Belimbing; Fwang Tung; Giant Siam; Kamaranga; Longkong; Maha; Thai Knight; Altele
it: Varietà di carambola: Arkin; B-10; Belimbing; Fwang Tung; Giant Siam; Kamaranga; Longkong; Maha; Thai Knight; Altro
ru: Сорт карамболы: Аркин; B-10; Белимбинг; Фванг Тунг; Гигантский Сиам; Камаранга; Лонгконг; Маха; Тай Найт; Другой
ko: 스타프루트 품종: 아킨; B-10; 블림빙; 퐝퉁; 자이언트 시암; 카마랑가; 롱콩; 마하; 타이 나이트; 기타
tr: Yıldız meyvesi çeşidi: Arkin; B-10; Belimbing; Fwang Tung; Giant Siam; Kamaranga; Longkong; Maha; Thai Knight; Diğer
fr: Variété de carambole: Arkin; B-10; Belimbing; Fwang Tung; Giant Siam; Kamaranga; Longkong; Maha; Thai Knight; Autre
pt-BR: Carambola variedade: Arkin; B-10; Belimbing; Fwang Tung; Giant Siam; Kamaranga; Longkong; Maha; Thai Knight; Outro
da: Stjernefrugtvariant: Arkin; B-10; Belimbing; Fwang Tung; Giant Siam; Kamaranga; Longkong; Maha; Thai Knight; Andet
el: Ποικιλία Starfruit: Arkin; B-10; Belimbing; Fwang Tung; Giant Siam; Kamaranga; Longkong; Maha; Thai Knight; Άλλο
zh-CN: 杨桃品种: 阿肯杨桃; B-10; 阳桃 (Belimbing); 台湾杨桃 (Fwang Tung); 暹罗大杨桃; 阳桃 (Kamaranga); 龙宫果; 玛哈杨桃; 泰国骑士杨桃; 其他
de: Sternfrucht-Sorte: Arkin; B-10; Belimbing; Fwang Tung; Giant Siam; Kamaranga; Longkong; Maha; Thai Knight; Sonstige
bg-BG: Сорт карамбола: Аркин; B-10; Белимбинг; Фванг тунг; Гигантски сиам; Камаранга; Лонгконг; Маха; Тай найт; Друго
nb: Stjernefruktvariant: Arkin; B-10; Belimbing; Fwang Tung; Giant Siam; Kamaranga; Longkong; Maha; Thai Knight; Annet
sk-SK: Odroda karamboly: Arkin; B-10; Belimbing; Fwang Tung; Giant Siam; Kamaranga; Longkong; Maha; Thai Knight; Iné
fi: Karambolalajike: Arkin; B-10; Belimbing; Fwang Tung; Giant Siam; Kamaranga; Longkong; Maha; Thai Knight; Muu
hu: Csillaggyümölcs fajtája: Arkin; B-10; Belimbing; Fwang Tung; Giant Siam; Kamaranga; Longkong; Maha; Thai Knight; Egyéb
cs: Odrůda karamboly: Arkin; B-10; Belimbing; Fwang Tung; Giant Siam; Kamaranga; Longkong; Maha; Thai Knight; Jiné
zh-TW: 楊桃品種: 阿金 (Arkin); B-10; 酸楊桃; 圓東 (Fwang Tung); 巨型暹羅 (Giant Siam); 五斂子 (Kamaranga); 龍貢; 馬哈 (Maha); 泰國騎士 (Thai Knight); 其他
vi: Giống quả khế: Arkin; B-10; Belimbing; Fwang Tung; Giant Siam; Kamaranga; Longkong; Maha; Thai Knight; Khác
ja: スターフルーツの種類: アーキン; B-10; ビリンビ; ファントン; ジャイアントサイアム; カマランガ; ロンコン; マハ; タイナイト; その他
lt-LT: Karambolos veislė: Arkin; B-10; Belimbing; Fwang Tung; Giant Siam; Kamaranga; Longkong; Maha; Thai Knight; Kita
es: Variedad de la carambola: Arkin; B-10; Belimbing; Fwang Tung; Giant Siam; Kamaranga; Longkong; Maha; Thai Knight; Otro
pt-PT: Variedade de carambola: Arkin; B-10; Belimbing; Fwang Tung; Giant Siam; Kamaranga; Longkong; Maha; Thai Knight; Outro
pl: Odmiana karamboli: Arkin; B-10; Belimbing; Fwang Tung; Giant Siam; Kamaranga; Longkong; Maha; Thai Knight; Inne
sv: Stjärnfruktsort: Arkin; B-10; Belimbing; Fwang Tung; Giant Siam; Kamaranga; Longkong; Maha; Thai Knight; Övrigt
en: Starfruit variety: Arkin; B-10; Belimbing; Fwang Tung; Giant Siam; Kamaranga; Longkong; Maha; Thai Knight; Other
th: มะเฟืองหลากหลายสายพันธุ์: อาร์คิน; B-10; บลิมบิง; ฟางตง; ไจแอนท์สยาม; คามารังกา; ลองกอง; มหา; ไทยไนท์; อื่นๆ
nl: Carambola variëteit: Arkin; B-10; Belimbing; Fwang Tung; Giant Siam; Kamaranga; Longkong; Maha; Thai Knight; Overige
sl-SI: Sorta karambole: Arkin; B-10; Belimbing; Fwang Tung; Giant Siam; Kamaranga; Longkong; Maha; Thai Knight; Drugo